臺灣彰化地方法院刑事判決　　　　　　　　　　　　　九十一年度易字第八二七號
　　公　訴　人　臺灣彰化地方法院檢察署檢察官
　　被　　　告　乙○○
　　被　　　告　丙○○
右列被告等因賭博案件，經檢察官提起公訴（九十年度偵字第六八九一、七六七二號
），本院判決如左：
    主  文
乙○○、丙○○共同連續意圖營利，聚眾賭博，各處有期徒刑陸月，如易科罰金，均
以佰元折算壹日。
    事  實
一、乙○○與丙○○夫妻二人，均有賭博前科紀錄（非累犯），仍未知悔悟，共同基
    於意圖營利之概括犯意聯絡，自民國八十八年三月初起九十年年初止，提供其彰
    化縣伸港鄉○○村○○路五十之五號住處作為賭博場所，由乙○○與丙○○以麻
    將作為賭具，聚集陳永村、甲○○、劉炳榮、曾世輝及其他不詳姓名者等人賭博
    財物，以代幣為籌碼，分別代表新臺幣（下同）二百元、一千元、五千元，初期
    每底三千元，後有每底五千元、一萬元二種，每臺為二百元，賭五千元底者，每
    圈抽頭四千元，賭一萬元底者，每圈抽頭八千元，於每日中午結算記帳，累積一
    段期間後由賭客付現或以簽發票據償付賭債，乙○○、丙○○二人以此牟利而共
    同主持賭場。嗣因乙○○與丙○○積極向劉炳榮、甲○○、曾世輝等人催討賭債
    （乙○○、丙○○因索債而涉犯恐嚇部分，業經檢察官不起訴處分），並將部分
    賭債轉讓郭坤昌以抵債，經警循線查悉上情。
二、案經彰化縣警察局和美分局報告臺灣彰化地方法院檢察署檢察官偵查起訴。
    理  由
一、訊據被告乙○○、丙○○二人均矢口否認有何賭博犯行，均辯稱：並未提供場所
    、聚眾賭博，甲○○等人所欠債務均係向丙○○借款云云。惟查：右揭事實，業
    據證人即參與賭博之賭客陳永村、甲○○及曾世輝於偵查中證述明確（九十年度
    他字第六四六號偵查卷第五、六、九、十頁；九十年度偵字第七六七二號偵查卷
    第四六至四八頁），經核其等所證賭博情節均相符合，並有以曾世輝、甲○○為
    發票人之支票影本等件在卷，及被告乙○○帶人向曾世輝索債之錄影帶翻拍照片
    附卷足參，且證人郭坤昌亦於偵查中證述：「（問：【提示債權讓與契約書】是
    何人和你簽的？）丙○○，是他夫婦欠我二百三十萬元」、「（問：他們如何還
    你？）一部分還我，二百零四萬元交四張本票給我要我向劉炳榮要，我沒有去向
    劉炳榮討債，是乙○○有跟劉炳榮講，劉炳榮打電話給我說一個月要還我二萬元
    ，劉炳榮說這本票是去乙○○那賭博輸的」、「他（指乙○○）來毀損我的店是
    因他欠我錢，他的一個賭客曾世輝欠乙○○他錢，我要乙○○將這筆賭債還我，
    現場很多人，他可能因此而惱怒，這賭債是銀行之本票一百五十萬元拿給我，他
    要我再借五十萬元我不肯，隔天乙○○之太太又來向我拿五十萬元」等語（九十
    年度他字第六四六號偵查卷第十二頁），復有支票及債權讓與契約書等影本在卷
    可資佐證，被告二人右揭經營賭場之事實甚明；至被告乙○○、丙○○辯稱該等
    款項係向丙○○之借款，然以該等款項數額非少，被告等並未提出符合之相關資
    金流向資料以資審酌，且被告二人並不否認尚積欠證人郭坤昌款項，而被告乙○○復供承自已並無資力，何能再借貸該等鉅額款項予他人，所辯顯未符常情，尚
    無足採。本件事證明確，被告乙○○、丙○○二人犯行均堪認定。
二、核被告乙○○、丙○○二人所為，均係犯刑法第二百六十八條前段之意圖營利，
    供給賭博場所罪，及同條後段之意圖營利，聚眾賭博罪。被告二人間就上揭犯行
    ，互有犯意聯絡及行為分擔，均為共同正犯。其前後多次犯行，時間緊接，犯罪
    構成要件相同，顯係基於概括犯意反覆為之，為連續犯，應依刑法第五十六條規
    定，加重其刑。又被告二人以一行為同時觸犯上述供給賭博場所及聚眾賭博等二
    罪名，均屬想像競合犯，依刑法第五十五條之規定，應從情節較重之意圖營利聚
    眾賭博罪處斷。爰審酌被告二人均有賭博之前科紀錄（參卷附臺灣高等法院被告
    全國前案紀錄表）、素行非佳，及其犯罪之動機、方法、手段、所生危害暨犯後
    否認犯行之態度等一切情狀，各量處如主文所示之刑，並均諭知易科罰金之折算
    標準，以示懲儆。
據上論斷，應依刑事訴訟法第二百九十九條第一項前段，刑法第二十八條、第五十六
條、第二百六十八條第五十五條、第四十一條第一項前段，罰金罰鍰提高標準條例
第一條前段、第二條，判決如主文。
本案經檢察官吳怡盈到庭執行職務。
中    華    民    國    九十一    年      十一    月      二十九      日
                              臺灣彰化地方法院刑事第二庭
                                  審判長法官  林  欽  章
                                  法      官  王  義  閔
                                  法      官  郭  麗  萍
右正本證明與原本無異。
如不服本判決，應於判決送達後十日內向本院提出上訴狀( 須附繕本 )。
告訴人或被害人對於判決如有不服具備理由請求檢察官上訴者，其上訴期間之計算係
以檢察官收受判決正本之日期為準。
                                  法院書記官  施  嘉  玫
中    華    民    國    九十一    年      十二      月        四        日
刑法第二百六十八條
意圖營利，供給賭博場所或聚眾賭博者，處三年以下有期徒刑，得併科三千元以下罰
金。
